臺灣桃園地方法院刑事判決
110年度原訴字第89號
公  訴  人  臺灣桃園地方檢察署檢察官  
被      告  田世豪

                    籍設桃園市○○區○○路0段000號0樓                        （桃園市○○區○○○○○○

指定辯護人  本院公設辯護人廖彥傑
上列被告因違反槍砲彈藥刀械管制條例案件，經檢察官提起公訴
（110年度偵字第9194號），本院判決如下：
    主  文
田世豪犯未經許可持有非制式手槍罪，處有期徒刑伍年陸月，併
科罰金新臺幣拾萬元，罰金如易服勞役，以新臺幣壹仟元折算壹
日。
扣案之非制式手槍壹支（含彈匣壹個、底火帽壹個，槍枝管制編
號：0000000000號）沒收。
    事  實
一、田世豪明知可發射子彈具有殺傷力之非制式槍枝及具殺傷力
    之子彈，分別係槍砲彈藥刀械管制條例第4條第1項第1款、
    第2款規定之違禁物品，非經中央主管機關許可，不得持有
    ，仍基於持有非制式槍枝及具有殺傷力之子彈之犯意，於10
    9年9月15日15時許，在南投縣名間鄉某址，以不詳方式取得
    非制式手槍1支（含彈匣1個、底火帽1個，槍枝管制編號：0
    000000000號）及具有殺傷力之子彈1顆(起訴書誤載為11顆
    ，以下合稱系爭槍彈)及不具殺傷力之子彈外型物品10顆後
    ，放入黑色提袋、將之藏放在其平日使用車牌號碼000-0000
    號普通重型機車(由田世豪不知情之母親全玉秋為名義車籍
    登記人)之置物箱而持有之。嗣於110年1月31日9時55分許，
    田世豪騎乘上開機車行經桃園市八德區長興路與山下街口，
    因交通違規遭警攔檢盤查，經田世豪同意搜索後，為警當場
    在該機車後座置物箱內扣得上開非制式手槍及子彈，始悉上
    情。
二、案經桃園市政府警察局平鎮分局報請臺灣桃園地方檢察署檢
    察官偵查起訴。
    理  由
一、證據能力部分：
  ㈠按被告以外之人於審判外之陳述，雖不符刑事訴訟法第159條
    之1至第159條之4之規定，而經當事人於審判程序同意作為
    證據，法院審酌該言詞陳述或書面陳述作成時之情況，認為
    適當者，亦得為證據；當事人、代理人或辯護人於法院調查
    證據時，知有第159條第1項不得為證據之情形，而未於言詞
    辯論終結前聲明異議者，視為有前項之同意，刑事訴訟法第
    159條之5定有明文。本判決下列認定事實所引用之被告以外
    之人於審判外所為之供述證據（包含文書證據等證據），檢
    察官、被告及其辯護人對於證據能力均未予爭執，且迄言詞
    辯論終結前亦未聲明異議，本院審酌上開證據資料製作時之
    情況，尚無違法、不當或顯不可信之狀況，認為以之作為證
    據為適當，均得作為證據。
  ㈡本判決下列認定事實所引用之非供述證據，並無證據證明係
    公務員違背法定程序取得之證據，且與本案待證事實具有自
    然之關聯性，均得作為證據。
二、認定事實所憑之證據及理由：
  ㈠訊據被告固坦承持有系爭槍彈為警盤檢時查獲之事實，惟矢
    口否認其具不法犯意，其辯詞與辯護人之辯護意旨略以：被
    告在南投縣名間鄉的草叢中拾獲包含系爭槍彈之包包，當下
    暫時置於機車置物箱，原欲交給警方，但適逢母喪，被告忙
    於辦喪事，一時忘記交槍之事，直到案發當日，被告欲騎車
    專程至派出所交槍，途中即遭警方攔檢盤查而扣得系爭槍彈
    ，被告實無不法持有槍彈之犯意云云。惟查，被告持有系爭
    槍彈遭警方盤檢時查獲之事實，業據被告供陳屬實(見本院
    卷第210頁)，核與證人即查獲被告持有槍彈之員警鄭貴隆於
    審理中之結證相符(見本院卷第203頁以下)，並有桃園市政
    府警察局八德分局搜索扣押筆錄、扣押物品目錄表、被告自
    願受搜索同意書、扣案物品照片3張、現場照片6張附卷可稽
    (見偵卷第35頁、第45頁、第63頁至第66頁)。而被告存放系
    爭槍彈之機車平日為被告所用之事實，並據證人陳琪證述屬
    實(見偵卷第145頁至第146頁)。而扣案之系爭槍彈經鑑定分
    別為非制式手槍1支，由仿手槍外型製造之槍枝，組裝已貫
    通之金屬槍管而成，擊發功能正常，可供擊發適用子彈使用
    ，認具殺傷力；子彈1顆，研判係口徑9×17mm（0.380吋）制
    式子彈，經試射，可擊發，認具殺傷力等情，則有內政部警
    政署刑事警察局110年3月24日刑鑑字第1100014190號鑑定書
    暨影像13張在卷可憑(見偵卷第119頁至第122頁)。被告雖否
    認主觀上有不法持有槍彈之犯意，並以前詞置辯，然衡諸常
    理，一般人發現槍枝、子彈等高度危險之違禁物品，當會立
    即報警處理，或是遠離危險物品，以免惹禍上身。據被告之
    供詞，自被告取得系爭槍彈至為警查獲之時，長達4個多月
    ，而被告供稱之拾獲槍彈地點，距離被查獲之地點更橫跨數
    縣市之遠(見偵卷第11頁)。被告在此長時間、遠距離移動之
    間，當有足夠的時間、機會可以報警處理。縱使被告難以親
    自動身前往警局交槍，亦非不得以電話報案並請警方到場處
    理，據被告捨此不為，徒將具有殺傷力之系爭槍彈長期藏放
    在自己平日代步之機車坐墊下方置物箱中，實難想像被告僅
    因母喪而一時忙碌，忘記處理系爭槍彈。更何況，證人即查
    獲被告之員警鄭貴隆結證稱：被告被查獲當下，僅解釋稱系
    爭槍彈非被告所有，並無稱其正要騎乘機車前往警局交槍等
    語(見本院卷第205頁)，而被告復於審理中供稱其被查獲當
    時有施用毒品，有點混亂等語(見本院卷第207頁)，自無可
    能期待被告在甫施用毒品之狀況下，自投羅網，親赴警局交
    槍。故被告上述辯詞，顯為臨訟杜撰之詞，不足採信。　
  ㈡綜上，本案事證明確，被告犯行已堪認定，應依法論科。
三、論罪科刑及沒收：　 
  ㈠核被告所為，係犯槍砲彈藥刀械管制條例第7條第4項之未經
    許可持有非制式手槍及同條例第12條第4項之未經許可持有
    子彈等罪。公訴意旨雖於起訴書犯罪事實欄將被告持有的11
    顆子彈外型之物品均評價為子彈，然經鑑定，上述物品中僅
    1顆具有殺傷力，故此部分應屬單一犯罪事實之減縮，無須
    另為無罪之諭知。被告未經許可持有槍彈，其持有之繼續，
    為行為之繼續，亦即一經持有槍彈，罪已成立，但其完結須
    繼續至持有行為終了時為止，已如前述，是其持有槍彈等行
    為，應僅各論以實質上一罪。又按非法製造、轉讓、持有、
    寄藏槍砲彈藥刀械等違禁物，所侵害者為社會法益，如所製
    造、轉讓、持有、寄藏客體之種類相同（如同為手槍，或同
    為子彈者），縱令同種類之客體有數個（如數支手槍、數顆
    子彈），仍為單純一罪，不生想像競合犯之問題；若同時製
    造、轉讓、持有、寄藏不同種類之客體（如同時持有手槍及
    子彈），則為一行為觸犯數罪名之想像競合犯（最高法院82
    年度台上字第5303號判決意旨參照）。是被告持有如系爭槍
    彈，係以一持有行為，同時觸犯未經許可持有非制式手槍及
    未經許可持有子彈等罪，為想像競合犯，依刑法第55條前段
    規定，從一重以未經許可持有非制式手槍罪處斷。被告雖前
    因施用毒品案件，經臺灣臺北地方法院以107年度審原簡字
    第85號判決判處有期徒3月、4月，經同法院以108年度聲字
    第802號裁定定其應執行刑為有期徒刑5月確定，甫於108年7
    月10日易科罰金執行完畢，有臺灣高等法院被告前案紀錄表
    在卷可憑。其於徒刑執行完畢5年以內，故意再犯本案有期
    徒刑以上之罪，形式上固符合為累犯要件。然審酌其上開前
    案與本案之犯罪型態不同，犯罪之動機、手段尚屬有間，參
    酌司法院大法官釋字第775號解釋意旨，認此部分尚無依刑
    法第47條第1項規定加重其刑之必要，爰不依此加重其刑，
    本判決之主文亦不贅列累犯，併此敘明。
  ㈡爰以行為人之責任為基礎，審酌被告心智健全，當能知悉槍
    彈為法律嚴禁之違禁物，足引起社會治安犯罪問題，所生之
    危害顯非輕微，影響社會秩序情節重大，所為應予非難；並
    考量被告犯後畏罪逃匿，經本院通緝始到案，審理中亦未見
    悔意，犯後態度難謂良好等情，兼衡被告本案行為之動機、
    目的，及其犯罪所生之危害，本案持有槍彈之種類、數量及
    期間，暨其品行、智識程度、生活狀況等一切情狀，量處如
    主文所示之刑，並就併科罰金部分諭知易服勞役之折算標準
    ，以示懲儆。
五、沒收：　
    按違禁物，不問屬於犯罪行為人與否，沒收之，刑法第38條
    第1項定有明文。經查：扣案之非制式手槍1支(含彈匣1個、
    底火帽1個，槍枝管制編號：0000000000號），係槍砲彈藥
    刀械管制條例第4條第1項第1款所列物品，乃未經許可不得
    持有之違禁物，爰依刑法第38條第1項規定宣告沒收。至扣
    案因鑑驗採樣試射而認具有殺傷力之子彈1顆，經擊發後，
    剩餘之彈殼、彈頭，因不再具有子彈之功能，已非違禁物，
    爰不予宣告沒收。其餘不具殺傷力之子彈外型物品10顆、紙
    盒1個、黑色紙袋1只，因不具有子彈之功能，且查非違禁物
    ，爰不予宣告沒收。
據上論斷，應依刑事訴訟法第299條第1項前段，判決如主文。
本案經檢察官劉提起公訴，檢察官李信龍到庭執行職務。
中　　華　　民　　國　　111 　年　　2 　　月　　25　　日
　　　　　　　　　刑事第九庭    審判長法  官 陳品潔
                                      法  官 蔣彥威
                                      法  官 王鐵雄
以上正本證明與原本無異。
如不服本判決應於收受判決後20日內向本院提出上訴書狀，並應
敘述具體理由。其未敘述上訴理由者，應於上訴期間屆滿後20日
內向本院補提理由書(均須按他造當事人之人數附繕本)「切勿逕
送上級法院」。 
　       　　　　　　　　　　　　　　 書記官　涂頴君   
中　　華　　民　　國　　111 　年　　2 　　月　　25　　日
槍砲彈藥刀械管制條例第7條
未經許可，製造、販賣或運輸制式或非制式火砲、肩射武器、機
關槍、衝鋒槍、卡柄槍、自動步槍、普通步槍、馬槍、手槍或各
類砲彈、炸彈、爆裂物者，處無期徒刑或7年以上有期徒刑，併
科新臺幣3千萬元以下罰金。
未經許可，轉讓、出租或出借前項所列槍砲、彈藥者，處無期徒
刑或5年以上有期徒刑，併科新臺幣1千萬元以下罰金。
意圖供自己或他人犯罪之用，而犯前二項之罪者，處死刑或無期
徒刑；處徒刑者，併科新臺幣5千萬元以下罰金。
未經許可，持有、寄藏或意圖販賣而陳列第1項所列槍砲、彈藥
者，處5年以上有期徒刑，併科新臺幣1千萬元以下罰金。
意圖供自己或他人犯罪之用，以強盜、搶奪、竊盜或其他非法方
法，持有依法執行公務之人所持有之第1項所列槍砲、彈藥者，
得加重其刑至二分之一。
第1項至第3項之未遂犯罰之。
槍砲彈藥刀械管制條例第12條
未經許可，製造、販賣或運輸子彈者，處1年以上7年以下有期徒
刑，併科新台幣500萬元以下罰金。
未經許可，轉讓、出租或出借子彈者，處6月以上5年以下有期徒
刑，併科新台幣300萬元以下罰金。
意圖供自己或他人犯罪之用，而犯前二項之罪者，處3年以上10
年以下有期徒刑，併科新台幣700萬元以下罰金。
未經許可，持有、寄藏或意圖販賣而陳列子彈者，處5年以下有
期徒刑，併科新台幣300萬元以下罰金。
第1項至第3項之未遂犯罰之。